【裁判字號】    99,易,887
【裁判日期】    990414
【裁判案由】    竊盜
【裁判全文】
臺灣臺中地方法院刑事判決               99年度易字第887號
公  訴  人  臺灣臺中地方法院檢察署檢察官
被      告  乙○○
上列被告因竊盜案件，經檢察官聲請簡易判決處刑（99年度偵緝
字第89號），本院豐原簡易庭（99年度豐簡字第149號）認不得
以簡易判決處刑，改依通常程序審理，本院判決如下：
    主    文
乙○○犯毀越安全設備竊盜罪，累犯，處有期徒刑柒月。
    犯罪事實
一、乙○○前於民國九十五年間，因妨害兵役治罪條例案件，經
    本院判處有期徒刑二月確定，復經減刑為有期徒刑一月確定
    後，甫於九十六年七月十六日縮刑期滿執行完畢。詎意圖為
    自己不法之所有，於九十八年七月十日上午七時三十分前某
    時，至臺中縣大雅鄉○○路五號「正錡企業社」，徒手破壞
    辦公室之窗戶之安全設備，進入其內竊取丙○○置於辦公桌
    上之現金新臺幣（下同）三千八百元。嗣丙○○於當日上午
    七時三十分許，發現失竊報警處理，經警在上開辦公室桌上
    採得乙○○指紋，始循線查悉上情。
二、案經臺中縣警察局豐原分局報告臺灣臺中地方法院檢察署檢
    察官聲請簡易判決處刑。
    理      由
一、按現行刑事訴訟法為保障被告之反對詰問權，排除具有虛偽
    危險性之傳聞證據，以求實體真實之發見，於該法第一百五
    十九條第一項明定被告以外之人於審判外之言詞或書面陳述
    ，除法律有規定者外，不得作為證據。而刑事訴訟法第一百
    五十九條之一至第一百五十九條之四有傳聞法則之例外規定
    ，且被告以外之人於審判外之陳述，雖不符前四條之規定，
    而經當事人於審判程序同意作為證據，法院審酌該言詞陳述
    或書面陳述作成時之情況，認為適當者，亦得為證據；當事
    人、代理人或辯護人於法院調查證據時，知有第一百五十九
    條第一項不得為證據之情形，而未於言詞辯論終結前聲明異
    議者，視為有前項之同意，刑事訴訟法第一百五十九條之五
    定有明文。本件檢察官、被告於本院審理程序中，並未就本
    案卷內證據資料之證據能力提出爭執，且迄於言詞辯論終結
    前，均未主張有刑事訴訟法第一百五十九條第一項不得為證
    據之情形，應認均已同意本案卷內之證據資料均得作為本案
    證據，且經本院審酌後，認無不適當之情形，是本案卷內之
    證據均有證據能力，合先敘明。
二、上開犯罪事實，業據被告乙○○坦承不諱，核與證人即被害
    人丙○○於警詢時證述情節相符，並有臺中縣警察局豐原分
    局刑案現場勘察報告、內政部警政署刑事警察局鑑驗書、刑
    案現場照片十七幀在卷可幀，足徵被告之自白均與事實相符
    。本案事證明確，被告犯行堪以認定，應依法論處。
三、核被告所為，係犯刑法第三百二十一條第一項第二款之毀越
    安全設備竊盜罪。被告前於九十五年間，因妨害兵役治罪條
    例案件，經本院判處有期徒刑二月確定，復經減刑為有期徒
    刑一月確定後，甫於九十六年七月十六日縮刑期滿執行完畢
    一節，此有刑案紀錄查註紀錄表、臺灣高等法院被告前案紀
    錄表一份在卷可稽，其受有期徒刑執行完畢後，五年內故意
    再犯本案前揭之罪，為累犯，應依法加重其刑。爰審酌被告
    年富力強，不思正途，恣意行竊，其行非是，及其竊得財物
    之價值、所為危害社會安全秩序，並侵害他人財產法益，及
    犯罪後坦承犯行，態度尚稱良好等一切情狀，量處如主文所
    示之刑，以資懲儆。
據上論斷，應依刑事訴訟法第四百五十二條第一項、第二百九十
九條第一項前段，刑法第三百二十一條第一項第二款、第四十七
條第一項，判決如主文。
本件經檢察官甲○○到庭執行職務。
中    華    民    國    99    年    4     月    14    日
                  刑事第七庭    法  官  陳  葳
以上正本證明與原本無異。
如不服本判決應於收受判決後10日內向本院提出上訴書狀，並應
敘述具體理由；其未敘述上訴理由者，應於上訴期間屆滿後20日
內向本院補提理由書（均須按他造當事人之人數附繕本）「切勿
逕送上級法院」。
                                書記官  張雅如
中    華    民    國    99    年    4    月    14    日
附錄法條：
刑法第三百二十一條：
犯竊盜罪而有左列情形之一者，處六月以上、五年以下有期徒刑
：
一、於夜間侵入住宅或有人居住之建築物、船艦或隱匿其內而犯
    之者。
二、毀越門扇、牆垣或其他安全設備而犯之者。
三、攜帶兇器而犯之者。
四、結夥三人以上而犯之者。
五、乘火災、水災或其他災害之際而犯之者。
六、在車站或埠頭而犯之者。
前項之未遂犯罰之。

司法院資訊處製作；財團法人民間司法改革基金會備份。
